最高法院刑事裁定　　　　　　　九十六年度台抗字第五八六號
抗　告　人　甲○○
上列抗告人因竊盜等罪案件，不服台灣高等法院台中分院中華民
國九十六年八月六日駁回其對檢察官指揮執行聲明異議之裁定（
九十六年度聲字第一二九二號），提起抗告，本院裁定如下：
    主  文
抗告駁回。
    理  由
本件原裁定以：抗告人甲○○前因連續加重竊盜案件，經本院以
七十七年度台上字第五九一四號判決處以有期徒刑二年十月，減
為有期徒刑一年五月確定。又因中華民國八十年罪犯減刑條例施
行，復由原審法院裁定依法減其宣告刑為有期徒刑八月又十五日
確定，並與抗告人所犯其他強盜等案件所宣告有期徒刑，定應執
行刑為有期徒刑十二年二月確定，自民國八十一年七月三十一日
開始執行，原應執行至九十二年四月十八日止。嗣法務部函准假
釋，由台灣台中地方法院檢察署檢察官於八十五年九月四日以八
十五年度執護字第一四八八號指揮執行假釋中付保護管束，指揮
書執畢日為九十二年四月十八日，因累進縮刑四十二日，原應於
九十二年三月七日期滿。然抗告人於八十五年九月四日假釋出監
後，曾先後於九十一年十月二十日進入台灣彰化看守所；九十一
年十一月二十六日因移送勒戒所出所，並於即日進入台灣彰化看
守所附設勒戒所觀察勒戒；九十一年十二月三十一日因強制戒治
出所，移送至台灣雲林戒治所；迄九十二年七月四日始因停止戒
治釋放，分別有台灣高等法院在監在押全國紀錄表、台灣高等法
院抗告人前案紀錄表為憑。計抗告人於八十五年九月四日假釋出
監後，復自九十一年十月二十日起至九十二年三月七日止，因執
行觀察勒戒、強制戒治，而屬其他依法拘束其自由之期間，依刑
法第七十九條第二項規定，應不算入假釋期內，故其假釋期間於
扣除上開自由受拘束之期間後，應至九十二年七月二十三日始屆
滿。抗告人於假釋期滿前之前開保護管束期間內，又於九十年十
月三日，因涉犯竊盜案件，經原審法院於九十二年七月九日，以
九十二年度上易字第八七四號判決處以有期徒刑七月確定；另因
違反毒品危害防制條例案件，經台灣彰化地方法院以九十一年度
毒聲字第三０九六號裁定強制戒治一年，抗告人提起抗告，並由
原審法院以九十二年度毒抗字第二０六號裁定駁回抗告確定。台
灣台東監獄因以抗告人顯已違反保安處分執行法第七十四條之二
第一、二款之規定，且情節重大為由，報請法務部撤銷假釋，經
法務部於九十二年四月十四日以法矯字第０九二００一二一三九
號函，認抗告人確有上開情事而准予撤銷其假釋，再由台灣台中
地方法院檢察署檢察官於九十四年四月二十一日以九十四年度執
更正字第九六八號執行指揮書，指揮台灣台中監獄執行殘刑有期
徒刑六年六月三日，執行期滿日期為一百年十月二十五日等情，
有台灣高等法院被告前案紀錄表、原審法院九十五年度抗字第一
二五號、九十五年度聲字第五三八號、九十二年度毒抗字第二０
六號等裁定及九十二年度上易字第八七四號判決可稽，檢察官執
行之指揮並無不當。抗告人主張法務部撤銷其假釋時，已在九十
二年三月七日之後，其逾期撤銷假釋，於法不合云云，係不明上
開法律之規定所致，應有誤會，因認聲明異議為無理由，依刑事
訴訟法第四百八十六條裁定駁回其聲明。經核於法並無違誤。抗
告意旨仍執前詞指摘，且以刑法第七十九條第二項之所謂「假釋
中」，應係指假釋中因其他法令而人身自由仍受拘束，未能依法
交付保護管束，致法院無從核定其保護管束期間之起迄日，故自
由受拘束期間自不能計入假釋期內，並不包括假釋出獄而交付保
護管束之情形，且依保安處分執行法第七十六條、刑事訴訟法第
四百八十一條第一項規定，假釋若須延長，應由檢察官向法院聲
請，經裁定後，始生延長假釋之效力，原裁定未說明延長抗告人
假釋期間之依據，自行推算，並以此解釋法務部撤銷假釋命令尚
未逾期，顯非適法云云，指摘原裁定不當。然刑法第七十九條第
二項既規定另受依法拘束人身自由之期間不算入假釋期內，即係
指一有不應計入假釋期間之法定情形發生時，則當然發生期間延
展之效果，此乃法定之期間延展，毋待法院裁定，法院並無斟酌
之職權。故計算假釋期間，自應將該人身自由另受拘束之期間扣
除，不予計入；且此規定之適用，並未排除假釋付保護管束情形
。原裁定適用此規定，認抗告人之假釋期間，因其有上開另受合
法拘束人身自由之情形，依法應不予算入，而生延展之效果，於
法自無違背。至保安處分執行條例第七十六條係關於保安處分之
保護管束延長之規定，要與假釋期間之計算無關。抗告意旨執以
指摘原裁定不當，難認有理由，應予駁回。
據上論結，應依刑事訴訟法第四百十二條，裁定如主文。
中　　華　　民　　國　九十六　年　　十　　月　三十一　日
                      最高法院刑事第七庭
                          審判長法官  張　淳　淙
                                法官  劉　介　民
                                法官  張　春　福
                                法官  蔡　彩　貞
                                法官  林　俊　益
      本件正本證明與原本無異
                                      書  記  官
中　　華　　民　　國　九十六　年   十一   月    七    日
                                                      ｚ
